---
title: "Testes de consistência da tipologia"
author: "Artur Quirino"
format:
  html:
    code-fold: true
    code-tools: true
---
## Sobre 

Este documento reune testes de consistência feitos durante o processo de elaboração 
da tipologia `ead`.

## Dados

```{r, cache= TRUE, output = FALSE}

library(ead)

ead_typology(
  vdem,
  .countries = country_name,
  .year = year,
  .typology_p = regime,
  .typology_d = regime2,
  .reg_info = reg_info,
  .reg_end_type = reg_end_type,
  .index = IDE,
  .all_vars = T
) |>
  purrr::map(
    ~ .x |> 
      dplyr::filter(year >= 1900)
  ) -> data
```

## Testes

### Casos de sobreposição

### Codificação de casos de colapso democrático

Todos os casos de colapso democrático foram codificados?  
```{r}
teste |> 
  dplyr::filter(regime2_type_change %in% "1-0") |> 
  dplyr::mutate(
    teste_ = dplyr::if_else(
      regime2_type_change %in% "1-0" & stringr::str_detect(aut, "democratic breakdown"),
      "1",
      paste0("check_", aut_id)
    )
  ) |> 
  dplyr::distinct(teste_) |> 
  dplyr::pull()
```

Todos os casos de colapso identificados em ROW que não são captados por ead foram considerados?
```{r}
teste |> 
  dplyr::filter(ROW_regime_change_aut %in% 1) |> 
  dplyr::mutate(
    teste_ = dplyr::if_else(
      ROW_regime_change_aut %in% 1 & aut %in% "democratic breakdown",
      "Sim",
      "Não"
    )
  ) |> 
  dplyr::distinct(teste_) |> 
  dplyr::pull()
```

Existem casos de "colapso democrático" codificados como "aprofundamento autoritário"
ou "retrocesso democrático" porque o momento de mudança de regime ocorreu antes ou
depois do indice de democracia começar a variar?

```{r}
# Check manual
teste |> 
  dplyr::filter(
    teste == 1
  ) |> 
  dplyr::select(
    country_name,
    year,
    cumulative,
    aut,
    regime2_type_change,
    ROW_regime_change_aut
  ) -> check
```

Todo golpe inaugura um novo regime?

```{r}
ead::data |> 
  dplyr::select(country_name, reg_info, coups) |> 
  tidyr::drop_na(coups) |> 
  dplyr::count(reg_info, country_name, coups) |> 
  dplyr::filter(n > 1)
```

Em um mesmo regime há mais de um caso de golpe ou de autogolpe?
```{r}
ead::data |> 
  dplyr::select(country_name, reg_info, coups) |> 
  tidyr::drop_na(coups) |> 
  dplyr::mutate(
    coups = dplyr::case_when(
      coups %in% c("coup", "autogolpe") ~ "golpe/autogolpe"
    )
  ) |> 
  dplyr::count(reg_info, country_name, coups) |> 
  dplyr::filter(n > 1)
```

Existem casos de golpes e autogolpes que precedem ou sucedem casos de mudança de regime captados pela tipologia?

```{r}
# Identificação das observações que precedem e sucedem os episódios codificados 
ead::data |> 
  dplyr::mutate(
    teste = dplyr::case_when(
      !is.na(aut_id) ~ 1,
      !is.na(dplyr::lead(aut_id)) ~ 1,
      !is.na(dplyr::lag(aut_id)) ~ 1#,
      #!is.na(dem_id) ~ 1,
      #!is.na(dplyr::lead(dem_id)) ~ 1,
      #!is.na(dplyr::lag(dem_id)) ~ 1
    ),
    teste2 = dplyr::case_when(
      teste == 1 & !is.na(coups) & is.na(aut_id) ~ 1
    )
  ) -> teste

teste |> 
  dplyr::filter(
    teste2 == 1
  ) -> recode_cases
```

